# 陈版：企业正常注销清算适用什么会计处理方法

提问人：1656512589 时间：2018-05-28 16:04:59
陈版：企业正常注销清算适用什么会计处理方法

回答人：chenyiwei
由于目前的会计规范中，针对非持续经营基础的较为系统的核算规范只有《企业破产清算有关会计处理规定》（财会[2016]23号），因此正常注销清算（非破产清算）一般也参照该规定进行会计处理。